臺灣苗栗地方法院刑事判決
111年度簡上字第77號
上  訴  人  
即  被  告  吳昕儒




上列上訴人即被告因侵占案件，不服本院於民國111 年6 月13日
111年度苗簡字第524號第一審刑事簡易判決（聲請簡易判決處刑
案號：111年度調偵字第73號），提起上訴，本院管轄之第二審
合議庭判決如下：
    主  文
原判決撤銷。
吳昕儒犯如附表編號1至3所示之各罪，各處如附表編號1至3主文
 欄所示之刑。應執行拘役柒拾日，如易科罰金，以新臺幣壹仟
元折算壹日。
未扣案之犯罪所得新臺幣壹萬柒仟元沒收，於全部或一部不能沒
收或不宜執行沒收時，追徵其價額。　　
    犯罪事實及理由
一、本案經本院審理結果，認第一審判決就犯罪事實之認定、證
    據之論述及法條之適用，除未及審酌原審判決後被告與告訴
    人達成調解，及給付賠償新臺幣（下同）5000元之情以外，
    均無不當。就本案犯罪事實、證據及法條之適用，除於證據
    部分補充：「被告於本院中之自白、調解筆錄、本院公務電
    話紀錄表」，及下述之補充外，其餘均引用附件第一審刑
    事簡易判決書之記載（含臺灣苗栗地方檢察署檢察官聲請簡
    易判決處刑書）。
二、上訴人即被告（下稱被告）吳昕儒提起上訴意旨略以：希望
    可以找到告訴人達成和解後，原審刑度可以再輕一點等語。
三、撤銷改判之理由：
  ㈠原審認被告上開犯行罪證明確，予以論罪科刑，固非無見。
    惟查被告上訴後，已與告訴人成立調解，並於111年9月29日
    給付賠償5000元（其餘調解條件之餘款尚未給付），有調解
    筆錄、本院公務電話紀錄表在卷可佐。是本案量刑及沒收之
    基礎事實業已於原審判決後有所變更，然原審判決未及審酌
    上情，故被告提起上訴，認原審判決量刑過重，為有理由，
    原審判決有此未洽之處，自應由本院合議庭將原判決予以撤
    銷改判。
　㈡爰以行為人之責任為基礎，審酌被告前曾因犯詐欺取財罪經
    論罪科刑之前案紀錄，有臺灣高等法院被告前案紀錄表1份
    在卷可參，其任意將告訴人徐茂城交付之款項挪為己用、侵
    占入己，顯然缺乏對他人財產權應予尊重之觀念，所為非是
    ，暨考量被告所侵占之金額，惟念其犯後坦承犯行，與告訴
    人成立調解，並給付賠償5000元（剩餘之款項尚未賠償），
    兼衡被告之智識程度、家庭經濟生活狀況等一切情狀，分別
    量處如附表編號1至3主文欄所示之刑，並均依刑法第41條第
    1項前段規定，諭知易科罰金之折算標準。再考量被告犯罪
    類型、態樣、時間間隔等因素，定應執行之刑如主文第2項
    所示，並諭知易科罰金之折算標準。
　㈢沒收部分：
   次按依刑法第38條之1 第5 項規定，犯罪所得已實際合法發
   還被害人者，始不予宣告沒收或追徵，並非犯罪行為人有與
   被害人成立民事上和解及履行完畢，即不問犯罪所得是否全
   數實際發還被害人，不予宣告沒收或追徵，惟於判決確定後
   由檢察官指揮執行時，倘被害人就此有全部或一部實際受償
   之情形，自得計算、扣除（最高法院106 年度台上字第261號
   判決意旨參照）。經查，被告所侵占如檢察官聲請簡易判決
   處刑書犯罪事實欄所示之款項，雖屬其犯罪所得，然被告已
   與告訴人以32000元達成調解，並賠償告訴人5000元，有調解
   筆錄、本院公務電話紀錄表在卷可證，業如前述，是被告就
   犯罪事實欄所示犯罪所得中，已實際發還告訴人5000元之部
   分，爰依上開規定不予宣告沒收或追徵。另未扣案尚未返還
   告訴人之17000元（被告尚未履行調解之賠償條件），因此部
   分犯罪所得尚未實際合法發還告訴人，故仍應就其上開犯罪
   所得17000元，依刑法第38條之1 第1 項前段、第3 項之規定
   宣告沒收，並於全部或一部不能沒收或不宜執行沒收時，追
   徵其價額。至於判決確定後由檢察官指揮執行時，告訴人倘
   若就此已有全部或一部實際受償之情形，依前揭判決意旨及
   說明，自得計算、扣除，並不影響被告之權益，附此指明。
據上論斷，刑事訴訟法第455條之1第1項、第3項、第369條第1項
前段、第364條、第299條第1項前段（依判決簡化原則，僅記載
程序法條），判決如主文。　　
本案經檢察官邱舒虹聲請以簡易判決處刑，檢察官彭郁清到庭執
行職務。
中　　華　　民　　國　　111 　年　　11　　月　　24　　日
            刑事第四庭審判長法  官  魏宏安
                            法  官  許文棋
                            法  官  王瀅婷
以上正本證明與原本無異。
不得上訴。
                            書記官　許雪蘭　　
中　　華　　民　　國　　111 　年　　11　　月　　24　　日
附錄本案論罪科刑法條：
中華民國刑法第335條
意圖為自己或第三人不法之所有，而侵占自己持有他人之物者，
處5年以下有期徒刑、拘役或科或併科3萬元以下罰金。
前項之未遂犯罰之。
附表：
編號 犯罪事實 主文 1 如附件聲請簡易判決處刑書犯罪事實一㈠所示 吳昕儒犯侵占罪，處拘役參拾日，如易科罰金，以新臺幣壹仟元折算壹日。   2 如附件聲請簡易判決處刑書犯罪事實一㈡所示 吳昕儒犯侵占罪，處拘役肆拾日，如易科罰金，以新臺幣壹仟元折算壹日。   3 如附件聲請簡易判決處刑書犯罪事實一㈢所示 吳昕儒犯侵占罪，處拘役貳拾日，如易科罰金，以新臺幣壹仟元折算壹日。 
　　　　　　　　　　　　　　　　　　　　　　　　　　　　
附件：
臺灣苗栗地方法院刑事簡易判決
111年度苗簡字第524號
聲　請　人　臺灣苗栗地方檢察署檢察官
被　　　告　吳昕儒　男　民國00年0月00日生
　　　　　　　　　　身分證統一編號：Z000000000號
　　　　　　　　　　住○○市○○區○○路○段00巷00號5樓
　　　　　　　　　　居苗栗縣○○市○○路00號4樓
上列被告因侵占案件，經檢察官聲請簡易判決處刑（111年度調
偵字第73號），本院判決如下：
    主  文
吳昕儒犯如附表編號1至3所示之各罪，各處如附表編號1至3主文
 欄所示之刑。應執行有期徒刑肆月，如易科罰金，以新臺幣壹
仟元折算壹日。
未扣案之犯罪所得新臺幣貳萬貳仟元沒收，於全部或一部不能沒
收或不宜執行沒收時，追徵其價額。
　　犯罪事實及理由
一、本件犯罪事實、證據及應適用之法條，均引用檢察官聲請簡
    易判決處刑書之記載（如附件）。
二、爰審酌被告前曾因犯詐欺取財罪經論罪科刑之前案紀錄，有
    臺灣高等法院被告前案紀錄表1份在卷可參，其任意將告訴
    人徐茂城交付之款項挪為己用、侵占入己，顯然缺乏對他人
    財產權應予尊重之觀念，所為非是，且迄未與告訴人達成和
    解、賠償其損失，暨考量被告所侵占之金額，惟念其犯後坦
    承犯行，態度尚可等一切情狀，分別量處如附表編號1至3主
    文欄所示之刑，並均依刑法第41條第1項前段規定，諭知易
    科罰金之折算標準。再考量被告犯罪類型、態樣、時間間隔
    等因素，依刑法第51條第5款規定，定應執行之刑如主文所
    示，並依刑法第41條第1項前段規定，諭知易科罰金之折算
    標準。
三、按犯罪所得，屬於犯罪行為人者，沒收之；前2項之沒收，
    於全部或一部不能沒收或不宜執行沒收時，追徵其價額，刑
    法第38條之1條第1項前段、第3項分別定有明文。被告就附
    表編號1至3犯行侵占之款項共為新臺幣（下同）2萬2200元
    （即7000元+1萬元+5000元)，係被告之犯罪所得，迄未返還
    告訴人、亦未扣案，爰依刑法第38條之1第1項前段、第3項
    規定宣告沒收，於全部或一部不能沒收或不宜執行沒收時，
    追徵其價額。
四、依刑事訴訟法第449條第1項前段、第450條第1項、第454條
    ，逕以簡易判決處刑如主文。
五、如不服本件判決，得自判決送達之日起20日內，向本院管轄
    之第二審合議庭提起上訴。
本案經檢察官邱舒虹聲請以簡易判決處刑。
中    華    民    國    111     年    6     月   13   日
                  苗栗簡易庭    法  官  紀雅惠　　
以上正本證明與原本無異。
如不服本判決應於收受判決後20日內向本院提出上訴書狀（應附
繕本）。告訴人或被害人如對本判決不服者，應具備理由請求檢
察官上訴，其上訴期間之計算係以檢察官收受判決正本之日期為
準。
中    華    民    國    111     年    6     月   13   日
                                書記官  陳信全
附錄本案論罪科刑法條：
中華民國刑法第335條
意圖為自己或第三人不法之所有，而侵占自己持有他人之物者，
處5年以下有期徒刑、拘役或科或併科3萬元以下罰金。
前項之未遂犯罰之。
附表：
編號 犯罪事實 主文 1 如附件犯罪事實一㈠所示 吳昕儒犯侵占罪，處有期徒刑貳月，如易科罰金，以新臺幣壹仟元折算壹日。   2 如附件犯罪事實一㈡所示 吳昕儒犯侵占罪，處有期徒刑參月，如易科罰金，以新臺幣壹仟元折算壹日。   3 如附件犯罪事實一㈢所示 吳昕儒犯侵占罪，處有期徒刑貳月，如易科罰金，以新臺幣壹仟元折算壹日。 

簡易判決之附件：
臺灣苗栗地方檢察署檢察官聲請簡易判決處刑書　
                                     111年度調偵字第73號
　　被　　　告　吳昕儒　
上列被告因侵占案件，業經偵查終結，認為宜聲請以簡易判決處
刑，茲將犯罪事實及證據並所犯法條分敘如下：
　　　　犯罪事實
一、吳昕儒與徐茂城為朋友，吳昕儒因在外積欠債務，竟意圖為
    自己不法之所有，基於侵占之犯意，分別於下列時間為下列
    行為：
  ㈠吳昕儒於民國109年7月底之某日，在徐茂城位於新北市林口
    區復興一路之租屋處，收受徐茂城委託其代購撞球桿1組而
    交付之新臺幣（下同）7,000元現金，吳昕儒明知上開款項
    係要支付撞球桿費用卻擅自挪為己用，以此方式將前開款項
    侵吞入已。
  ㈡吳昕儒於109年8月2日至同年月5日間，在新北市林口區某處
    ，收受徐茂城委託其代購筆記型電腦而交付予其持有之1萬
    元款項，吳昕儒嗣後竟擅自挪為己用，以此方式將前開款项
    侵吞入己。
  ㈢吳昕儒於於109年8月2日至同年月5日間，在新北市林口區某
    處，收受徐茂城委託其代為尋覓律師撰擬民事訴訟事件所用
    書狀而交付予其持有之5,000元款項，吳昕儒嗣後擅自挪為
    己用，以此方式將前開款項侵吞入己。
二、案經徐茂城訴由桃園市政府警察局蘆竹分局報告臺灣桃園地
    方檢察署陳請陳請臺灣高等檢察署核轉本署偵辦。
　　　　證據並所犯法條
一、上開犯罪事實，業據被告吳昕儒於偵查中坦承不諱，核與證
    人即告訴人徐茂城於偵查中所述大致相符，復有對話紀錄、
    指認犯罪嫌疑人紀錄表等件在卷可資佐證，被告犯嫌已堪認
    定。
二、核被告所為，係犯刑法第335條第1項之侵占罪嫌。被告所犯
    上開3罪，犯意各別，請予分論併罰。被告侵占告訴人上開
    款項共2萬2,000元，為其犯罪所得，既未扣案且未實際發還
    被害人，請依刑法第38條之1第1項前段、第3項之規定，宣
    告沒收之，並於全部或一部不能沒收或不宜執行沒收時，追
    徵其價額。
三、依刑事訴訟法第451條第1項聲請逕以簡易判決處刑。
　　此　　致
臺灣苗栗地方法院
中　　華　　民　　國　 111　　年　　4 　　月　　24　　日
　　　　　　　　　　　　　　  檢察官  邱舒虹
本件證明與原本無異
中　　華　　民　　國　 111　　年　　5 　　月　　13　　日
                              書記官  歐維清